【裁判字號】    97,易,12
【裁判日期】    970307
【裁判案由】    贓物等
【裁判全文】
臺灣彰化地方法院刑事判決                97年度易字第12號
公  訴  人  臺灣彰化地方法院檢察署檢察官
被      告  丙○○
                    （現另案於臺灣彰化監獄執行中）
            丁○○
                    （現另案於台灣台中監獄執行中）
上列被告因贓物等案件，經檢察官提起公訴（96年度偵字第7410
號），本院依簡式審判程序判決如下：
    主  文
丙○○竊盜，累犯，處有期徒刑月。又竊盜，累犯，處有期徒
刑月。又竊盜，累犯，處有期徒刑月。又竊盜，累犯，處有
期徒刑月。又共同竊盜，累犯，處有期徒刑月。又牙保贓物
，累犯，處有期徒刑月。應執行有期徒刑壹年肆月。
丁○○共同竊盜，累犯，處有期徒刑月，如易科罰金，以新臺
幣壹仟元折算壹日。
    犯罪事實
一、丙○○前因施用毒品案件，經本院於民國92年7月30日以92
    年度訴字第885號判決，判處有期徒刑3月、9月，應執行有
    期徒刑10月確定；又因犯詐欺、贓物等案件，經本院於92年
    8月13日以92年度易字第919號判決，判處有期徒刑1年4月確
    定；經合併定應執行有期徒刑2年1月，甫於94年12月31日因
    縮刑期滿執行完畢。另丁○○前因施用毒品案件，經本院於
    94年7月4日以94年度訴字第196號判決，判處有期徒刑1年4
    月確定，甫於95年9月3日縮刑期滿執行完畢。詎均仍不知警
    惕，丙○○分別基於意圖為自己不法所有之犯意，先後於如
    附表編號一至四所載時間、地點，以如附表編號一至四所示
    之方法，竊得如附表編號一至四所載之被害人財物（該財物
    之價值亦如附表所載）。丙○○與丁○○復共同基於意圖為
    自己不法所有之犯意聯絡，於如附表編號五所載時間、地點
    ，以如附表編號五所示之方法，竊得如附表編號五所載之被
    害人財物（該財物之價值亦如附表所載）。另丁○○於如附
    表編號六所載時間、地點，以如附表編號六所示之方法，竊
    得如附表編號六所載之電纜線約8公斤（此部分已由本院前
    案判決確定，故另為免訴之判決）後，丙○○明知該電纜線
    係丁○○竊得之贓物，竟於96年6月3日晚上10時許，在彰化
    縣花壇鄉○○村○○街○○道路樹叢內，與丁○○共同削除
    該電纜線絕緣皮後，將電纜銅線轉售與流動資源回收商，所
    得款項約1000元，由二人朋分花用殆盡，嗣為警循線查獲，
    始悉上情。
二、案經彰化縣警察局鹿港分局報告臺灣彰化地方法院檢察署檢
    察官偵查起訴。
    理  由
一、本件被告二人所犯均係死刑、無期徒刑、最輕本刑為3年以
    上有期徒刑或高等法院管轄第一審案件以外之罪，並於本院
    行準備程式時就被訴事實均為有罪之陳述，本院合議庭依前
    揭規定，經評議結果，裁定改由受命法官獨任行簡式審判程
    式，先予敘明。
二、上揭犯罪事實，業據被告丙○○、丁○○於警詢、偵查及本
    院審理中坦承不諱；並據證人即被害人庚○○、辛○○、乙
    ○○、戊○○、甲○○、己○○於警詢中證述甚詳；復有查
    獲照片6張附卷可參，足認被告二人之自白與事實相符，應
    堪採信。被告二人犯行均堪認定。
三、原起訴意旨認被告丁○○亦涉犯附表編號一至四之竊盜犯行
    ，且與被告丙○○有共犯關係，惟以於本院審理中撤回被告
    丁○○此部分竊盜犯嫌之起訴，併此敘明。
四、核被告丙○○對於附表編號一、二、三、四所為，均核係犯
    刑法第320條第1項之普通竊盜罪；及牙保附表編號六所示之
    贓物，核係同法第349條第2項之牙保贓物罪。又被告丙○○
    、丁○○共同竊取附表編號五所示之物，核均係犯同法第32
    0條第1項之普通竊盜罪，且二人有犯意聯絡、行為分擔，應
    論以共同正犯。起訴意旨雖認被告二人就竊取附表編號五所
    示之物所為，應涉犯同法第321條第2款、第3款之加重竊盜
    罪；惟查，被告二人均辯稱: 渠去偷時，白鐵洗手槽已被棄
    置屋外，渠未破壞門鎖入屋行竊等語；又證人甲○○到院結
    證陳: 「（96年5月底所遺失的白鐵洗手臺水槽一個，請問
    放置何處?）我聽我大伯說放在山上的小屋，小屋有上鎖，
    我大伯陳松山已經過逝。」、「（小屋外有無圍牆或欄杆?
    ）沒有，裡面放一些工具，水槽是廢棄的，沒有在使用。」
    、「（小屋有無被破壞?）小屋的鎖常常被破壞，我們曾經
    發現有人在裡面睡覺，我們把人趕出來。」、「這次東西被
    偷後，你們有無查看小屋的鎖是否被破壞?）這我不知道，
    我沒到現場看。」、「（警察做筆錄的時候，問你是否鎖有
    被破壞?）我有這樣說，但是我是照我大伯跟我說的，我轉
    述。」等語，是尚無證據證明被告二人有持鐵鎚破壞該處工
    寮門鎖後，進入工寮竊取白鐵洗手臺水槽之事實，況該白鐵
    洗手臺水槽之所有人陳松山業已逝世，本院無法再行調查，
    依罪疑唯輕、有利被告之原則，自難遽認定被告二人就附表
    編號五之竊盜犯行，已符合刑法第321條第2款、第3款之加
    重竊盜罪要件，故僅論以同法第320條第1項之普通竊盜罪。
    又被告丙○○所為前揭五件竊盜罪、一件牙保贓物罪，均犯
    意各別、行為互異，應分論併罰。又查，被告丙○○前因施
    用毒品案件，經本院於92年7月30日以92年度訴字第885號判
    決，判處有期徒刑3月、9月，應執行有期徒刑10月確定；又
    因犯詐欺、贓物等案件，經本院於92年8月13日以92年度易
    字第919號判決，判處有期徒刑1年4月確定；經合併定應執
    行有期徒刑2年1月，甫於94年12月31日因縮刑期滿執行完畢
    ；及被告丁○○前因施用毒品案件，經本院於94年7月4日以
    94 年度訴字第196號判決，判處有期徒刑1年4月確定，甫於
    95 年9月3日縮刑期滿執行完畢等情，有臺灣高等法院被告
    前案紀錄表在卷可按，渠二人於受徒刑之執行完畢後，五年
    以內故意再犯本件有期徒刑以上之各罪，均為累犯，應依刑
    法第47條第1項規定，均分別加重其刑。爰審酌被告二人不
    思以正當方式謀生，僅為圖謀私利，即竊取他人物品欲變現
    花用，且對社會治安造成一定程度危害，惟渠等犯後皆坦承
    犯行，深表悔悟，態度尚佳，對被害人造成損害之程度，暨
    被告二人之智識程度、生活狀況等一切情狀，分別量處如主
    文所示之刑，並就被告丙○○所犯六罪刑，定其應執行之刑
    ，及諭知被告丁○○易科罰金之折算標準，以示懲儆。
據上論斷，應依刑事訴訟法第273條之1第1項、第299條第1項前
段，刑法第28條、第320條第1項、第349條第2項、第47條第1項
、第41條第1項、第51條第5款，判決如主文。
本案經檢察官陳茂榮到庭執行職務
中    華    民    國    97    年    3    月     7     日
                  刑事第三庭     法  官  吳俊螢
以上正本證明與原本無異。
如不服本判決，應於判決送達後10日內，向本院提出上訴書狀，
上訴書狀應「敘述具體上訴理由」，並按他造當事人之人數附繕
本。「切勿逕送上級法院」。
告訴人或被害人對於判決如有不服具備理由請求檢察官上訴者，
其上訴期間之計算係以檢察官收受判決正本之日期為準。
中    華    民    國    97    年    3    月     7     日
                                 書記官  林怡吟
附錄論罪科刑法條：
中華民國刑法第320條
意圖為自己或第三人不法之所有，而竊取他人之動產者，為竊盜
罪，處5年以下有期徒刑、拘役或5百元以下罰金。
意圖為自己或第三人不法之利益，而竊佔他人之不動產者，依前
項之規定處斷。
前二項之未遂犯罰之。
中華民國刑法第349條
收受贓物者，處3年以下有期徒刑、拘役或5百元以下罰金。搬運
、寄藏、故買贓物或為牙保者，處5年以下有期徒刑、拘役或科
或併科1千元以下罰金。
因贓物變得之財物，以贓物論。
附表：
┌─┬──┬──┬─────┬──────┬──┬───┐
│編│行為│犯罪│犯罪地點  │所得財物暨處│被害│犯罪手│
│號│人  │時間│          │理方式      │人  │段    │
├─┼──┼──┼─────┼──────┼──┼───┤
│一│陳武│96年│彰化縣花壇│電線25公斤；│鄭明│徒手行│
│  │雄  │5月 │鄉橋頭村鳥│轉售與流動資│弘  │竊    │
│  │    │初某│松巷56號「│源回收商，得│    │      │
│  │    │日  │敬諺企業有│款新台幣750 │    │      │
│  │    │    │限公司」之│元，由被告2 │    │      │
│  │    │    │閒置工廠內│人朋分      │    │      │
├─┼──┼──┼─────┼──────┼──┼───┤
│二│陳武│96年│彰化縣大村│白鐵水塔1個 │賴居│徒手行│
│  │雄  │5月 │鄉平和村山│；轉售與流動│林  │竊    │
│  │    │初某│腳路產業道│資源回收商，│    │      │
│  │    │日  │路三春幹97│得款800元， │    │      │
│  │    │    │X5-1對面組│由被告2人朋 │    │      │
│  │    │    │合屋旁    │分          │    │      │
├─┼──┼──┼─────┼──────┼──┼───┤
│三│陳武│96年│彰化縣大村│鐵管6支；轉 │郭丁│徒手行│
│  │雄  │5月 │鄉平和村山│售與流動資源│酉  │竊    │
│  │    │中旬│腳路產業道│回收商，得款│    │      │
│  │    │某日│路三春幹X5│330元，由被 │    │      │
│  │    │    │-1Y17旁倉 │告2人朋分   │    │      │
│  │    │    │庫內      │            │    │      │
├─┼──┼──┼─────┼──────┼──┼───┤
│四│陳武│96年│彰化縣大村│白鐵狗籠1個 │黃麗│徒手行│
│  │雄  │5月 │鄉平和村山│；轉售與流動│琴  │竊    │
│  │    │底某│腳路127號 │資源回收商，│    │      │
│  │    │日  │旁空地    │得款600元， │    │      │
│  │    │    │          │由被告2人朋 │    │      │
│  │    │    │          │分          │    │      │
├─┼──┼──┼─────┼──────┼──┼───┤
│五│陳武│96年│彰化縣花壇│白鐵洗手檯水│陳松│共同徒│
│  │雄、│5月 │鄉長春村南│槽1個；轉售 │山  │手行竊│
│  │陳建│底某│方三巷臨  │與流動資源回│    │。    │
│  │名  │日  │250 號旁花│收商，得款  │    │      │
│  │    │    │圃工寮內  │250 元，由被│    │      │
│  │    │    │          │告2人朋分   │    │      │
│  │    │    │          │            │    │      │
├─┼──┼──┼─────┼──────┼──┼───┤
│六│陳建│96年│彰化縣花壇│電纜線約8公 │楊健│徒手行│
│  │名  │6月1│鄉○○路一│斤；與丙○○│德  │竊    │
│  │    │日下│段311號旁 │共同上開電纜│    │      │
│  │    │午6 │倉庫內    │線之塑膠外皮│    │      │
│  │    │時許│          │削去後，轉售│    │      │
│  │    │    │          │與流動資源回│    │      │
│  │    │    │          │收商，得款約│    │      │
│  │    │    │          │1000元，由被│    │      │
│  │    │    │          │告2人朋分   │    │      │
└─┴──┴──┴─────┴──────┴──┴───┘


司法院資訊處製作；財團法人民間司法改革基金會備份。
